臺灣高等法院刑事裁定
111年度抗字第178號
抗  告  人
即  被  告  李智華



選任辯護人  余俊儒律師 
上列抗告人即被告因公共危險案件，不服臺灣基隆地方法院中華
民國111年1月24日延長羈押及駁回其聲請具保停止羈押裁定（11
0年度訴字第379號、110年度聲字第89號），提起抗告，本院裁
定如下：
    主  文
抗告駁回。
    理  由
一、原裁定意旨略以：抗告人即被告李智華（下稱被告），經原
    審訊問後，坦承部分犯行，惟否認於民國110年8月28日有與
    共犯簡國上共謀放火情事，並有卷內事證可佐，堪認其涉犯
    刑法第173條第1項之公共危險罪，犯罪嫌疑重大，且有刑事
    訴訟法第101條第1項第3款、第101條之1第1項第1款所定羈
    押事由，非予羈押，顯難進行審判及執行，於110年11月5日
    裁定羈押在案。嗣羈押期間將屆，經原審於111年1月18日訊
    問後，仍認被告所涉上開罪嫌重大，被告雖坦認部分放火事
    實，惟再三強調犯案動機係因配偶與告訴人之子郭乾鐘之子
    郭明杰有染而為之，衡之本件客觀放火行為非僅1次，實難
    排除被告恢復自由後再尋釁於告訴人或其家屬，又被告有逃
    亡之事實，且有多筆遭通緝之前案紀錄，認原羈押原因未消
    滅，並衡諸本案所為放火犯行對於社會平和秩序之危害顯著
    ，行為之威脅性甚鉅，本院認被告所涉前開犯行之個案情節
    、國家刑事司法權之有效行使、社會秩序及公共利益、被告
    人身自由及防禦權受限制之程度等情事，認命被告具保、責
    付或限制住居等侵害較小之手段，均不足以確保後續審判或
    執行程序之順利進行，而有繼續羈押之必要，爰裁定被告自
    111年2月5日起延長羈押2月等語。
二、抗告意旨略以：被告對所涉110年9月3日放火情事已自白認
    罪，但110年8月28日之事非被告所為；且不能以被告前案通
    緝紀錄及本案遭拘提時是在旅社、非居住處所，即認被告有
    逃離、躲避查緝之逃亡之虞；又共犯簡國上於111年1月26日
    入監執行另案，堪認無勾串共犯之可能。再者，被告母親年
    邁、重病、身體健康堪憂，本案僅一時失慮所犯過錯，祈請
    能於執行前於父母親膝下盡孝，請求撤銷原裁定，給予具保
    之機會等語。　
三、按羈押之目的，在於確保刑事偵查、審判程序之完成及刑事
    執行之保全，被告究竟有無刑事訴訟法第101條、第101條之
    1 所規定之羈押要件情形，應否羈押，以及羈押後其羈押原
    因是否仍然存在，有無繼續羈押之必要，事實審法院本得斟
    酌訴訟進行程度及其他一切情形而為認定，故受羈押之被告
    除確有刑事訴訟法第114條所列情形之一者外，其應否羈押
    或延長羈押，事實審法院自有認定裁量之權，苟無濫用其權
    限之情形，即不得任意指為違法（最高法院108年度台抗字
    第1498號裁定意旨參照）。又刑事訴訟法第101條之1所規定
    之預防性羈押，係因考慮該條所列各款犯罪，對於他人生命
    、身體、財產有重大之侵害，對社會治安破壞甚鉅，且從實
    證經驗而言，此等犯罪之犯罪行為人大多有一而再、再而三
    之反覆實行之傾向，為避免此種犯罪型態之犯罪行為人，在
    同一社會環境條件下再次興起犯罪意念而反覆為同一犯罪行
    為，乃以拘束其身體自由之方式，避免其再犯，是法院依該
    條規定決定應否予以羈押時，並不須有積極證據證明其確已
    準備或預備再為同一犯罪之行為，僅須由其犯罪之歷程觀察
    ，其於某種環境或條件下已經多次再犯該條所列之罪行，而
    該某種環境或條件現尚存在，或其先前犯罪之外在環境或條
    件尚無明顯改善，足以使人相信在此等環境或條件下，被告
    仍可能有再為同一犯罪行為之危險，即可認定其有反覆實行
    該條犯罪行為之虞（最高法院46年台抗字第6號判例、99年
    度台抗字第96號、第120號裁定意旨參照）。
四、經查：被告經原審訊問後，雖否認參與110年8月28日之放火
    情事，但坦認110年9月3日之縱火行為，並有同案被告簡國
    上之供述、證人郭乾鐘等人之證述及現場照片、相關監視器
    翻拍照片、勘查報告等在卷可資佐證，足認被告涉犯刑法第
    173條第1項之公共危險罪，犯罪嫌疑重大，而本罪乃最輕本
    刑5年以上有期徒刑之罪，而重罪常伴有逃亡之高度可能，
    係趨吉避凶、脫免刑責、不甘受罰之基本人性，參以被告前
    有多次遭通緝之紀錄及本案發生後逃離住處、暫居旅社、丟
    棄手機之舉，可預期其逃匿以規避審判程序進行及刑罰執行
    之可能性甚高，國家刑罰權有難以實現之危險，實有相當理
    由足認被告有逃亡之虞。再者，被告、被告之配偶、郭明杰
    三人間本有感情糾紛，被告僅因一時衝動即為110年9月3日
    縱火行為，可見被告情緒控制能力不足，審酌被告確知郭明
    杰居住地點、工作場合，且涉及之放火行為非僅1次，足見
    被告實難謹守法律之約束，一再地觸犯相類犯罪，於其三方
    糾葛未解之情狀下，其反覆實行同一犯罪之危險性、可能性
    甚高，而足認其有反覆實行同一犯罪之虞。此外，考慮本案
    罪質、犯罪情節，原審法院認被告非予羈押顯難進行審判、
    執行，其羈押必要性尚難以具保、責付、限制住居或其他手
    段替代，而予以延長羈押，自無不合；且原審法院裁定延長
    羈押，經核於目的與手段間之衡量，並無明顯違反比例原則
    情形，亦無違法或不當可言；至於被告冀求對父母盡孝之舉
    ，非刑事訴訟法所列考量羈押與否之審酌事項，且本件查無
    同法第114條各款所列不得駁回具保聲請停止羈押之情形。
    綜上所述，原審裁定被告延長羈押2月並駁回被告具保停止
    羈押之聲請，經核並無違誤或不當，抗告意旨徒憑己見，指
    摘原裁定有所違誤，為無理由，應予駁回。
五、據上論斷，依刑事訴訟法第412條，裁定如主文。
中　　華　　民　　國　　111 　年　　1 　　月　　29　　日
                  刑事第十五庭  審判長法　官  陳芃宇
                                      法　官  陳勇松
                                      法　官  陳俞伶
以上正本證明與原本無異。
不得再抗告。
                                      書記官  朱家麒
中　　華　　民　　國　　111 　年　　1 　　月　　29　　日